臺灣高雄地方法院民事判決　　　　　　　92年度訴字第2996號
原　　　告　寅○○
　　　　　　申○○
共　　　同
訴訟代理人　林伯祥律師
複代理人　　蘇雅
被　　　告　卯○○
　　　　　　午○○
　　　　　　未○○
　　　　　　壬○○
　　　　　　癸○○
　　　　　　子○○
　　　　　　丑○○
　　　　　　戊○○
　　　　　　丁○○○
　　　　　　己○○
　　　　　　庚○○
　　　　　　辰○○
　　　　　　辛○○
　　　　　　丙○○○
共　　　同
訴訟代理人　蔡淑媛律師
　　　　　　吳敏蕙律師
被　　　告　乙○○○
　　　　　　巳○○
當事人間返還代墊款事件，本院於民國94年3月21日言詞辯論終
結，判決如下：
  主      文
被告卯○○、午○○、壬○○、未○○、癸○○、子○○應連帶
給付原告寅○○新台幣參拾柒萬伍仟元、原告申○○參拾柒萬伍
仟元，及均自民國九十三年六月二十九日起至清償日止，按年息
百分之五計算之利息。
被告丑○○應給付原告寅○○新台幣參拾柒萬伍仟元、原告申○○參拾柒萬伍仟元，及均自民國九十三年六月二十九日起至清償
日止，按年息百分之五計算之利息。
被告戊○○應給付原告寅○○新台幣參拾柒萬伍仟元、原告申○○參拾柒萬伍仟元，及均自民國九十三年六月三十日起至清償日
止，按年息百分之五計算之利息。
被告丁○○○應給付原告寅○○新台幣參拾柒萬伍仟元、原告申
○○參拾柒萬伍仟元，及均自民國九十三年六月二十九日起至清
償日止，按年息百分之五計算之利息。
被告己○○應給付原告寅○○新台幣參拾柒萬伍仟元、原告申○○參拾柒萬伍仟元，及均自民國九十三年七月十一日起至清償日
止，按年息百分之五計算之利息。
被告庚○○、辛○○、辰○○、丙○○○、乙○○○、巳○○應
連帶給付原告寅○○新台幣參拾柒萬伍仟元、原告申○○參拾柒
萬伍仟元，及被告庚○○、辰○○自民國九十三年七月七日起至
清償日止；被告辛○○、丙○○○、巳○○自民國九十三年六月
二十九日起至清償日止；被告乙○○○自民國九十四年三月十一
日起至清償日止，均按年息百分之五計算之利息。
訴訟費用由被告卯○○、午○○、壬○○、未○○、癸○○、子
○○連帶負擔六分之一，被告庚○○、辛○○、辰○○、丙○○○、乙○○○、巳○○連帶負擔六分之一，其餘被告各負擔六分
之一。
本判決於原告寅○○、申○○各以新台幣壹拾貳萬伍仟元或等值
之金融機構無記名可轉讓定期存款存單分別為被告卯○○、午○○、壬○○、未○○、癸○○、子○○；被告丑○○；被告戊○○；被告丁○○○；被告己○○；被告庚○○、辛○○、辰○○
、丙○○○、乙○○○、巳○○供擔保後，得假執行。但被告卯
○○、午○○、壬○○、未○○、癸○○、子○○；被告丑○○
；被告戊○○；被告丁○○○；被告己○○；被告庚○○、辛○○、辰○○、丙○○○、乙○○○、巳○○如各以新台幣參拾柒
萬伍仟元分別為原告二人預供擔保後，得免為假執行。
  事實及理由
壹、程序方面
一、按訴狀送達後，原告不得將原訴變更或追加他訴，但請求之
    基礎事實同一者或該訴訟標的對於數人必須合一確定時，追
    加其原非當事人之人為當事人者，均不在此限，民事訴訟法
    第255 條第1 項第2 款、第5 款定有明文。本件原告起訴時
    ，依委任關係，請求被告卯○○、午○○、壬○○、未○○
    、丑○○、戊○○、丁○○○、己○○、翁黃玉帶連帶給付
    寅○○、申○○各225 萬元，及均自起訴狀繕本送達翌日起
    至清償日止，按年息5%計算之利息；嗣查知訴外人翁秋林尚
    有繼承人癸○○、子○○，及翁黃玉帶已死亡，故依繼承之
    法律關係，追加癸○○、子○○、庚○○、辛○○、辰○○
    、丙○○○、乙○○○、巳○○為被告，並變更其上開請求
    之本金數額及責任範圍如主文所示，因與首揭規定相符，依
    法自應准許之，先予敘明。
二、本件被告乙○○○、巳○○經合法通知，未於言詞辯論期日
    到場，核無民事訴訟法第386 條各款所列情形，爰依原告聲
    請，由其一造辯論而為判決。
貳、實體方面
一、原告主張：伊兩人於民國81年7 月間與被告丑○○、戊○○
    、丁○○○、己○○及翁秋林（於85年11月26日死亡）、翁
    黃玉帶（於92年11月2 日死亡）等6 人簽訂「同意覺書」，
    受上開6 人委託，與訴外人即佃農甲○○洽談終止坐落台南
    縣鹽水鎮○○段第785 、716 、750 地號土地之三七五耕地
    租約事宜，嗣於81年8 月28日，伊等與甲○○達成協議，同
    意以新台幣（下同）450 萬元之價格作為補償費用而終止系
    爭耕地租約，惟因上述6 人籌款不及，乃委由伊等先行墊付
    ，伊兩人遂於81年9 月1 日各出資225 萬元，合計450 萬元
    交付予甲○○，詎上述6 人於系爭租約終止後，竟遲未給付
    前開代墊款項，屢經催討，均置之不理。而被告卯○○、午
    ○○、壬○○、未○○、癸○○、子○○乃翁秋林之法定繼
    承人；被告庚○○、辛○○、辰○○、丙○○○、乙○○○
    、巳○○則係翁黃玉帶之法定繼承人，其等依繼承之法律關
    係，分別應對被繼承人翁秋林、翁黃玉帶之債務負連帶責任
    。又縱認伊等與前述6 人間委任關係不存在，惟伊等已支出
    45 0萬元交付甲○○而終止系爭耕地租約，上述6 人因之受
    有利益，亦應成立消費借貸或無因管理、不當得利之法律關
    係，而得請求返還。爰依兩造間委任契約或消費借貸、無因
    管理、不當得利及繼承之法律關係，提起本訴等語。並聲明
    求為判決除供擔保金額外，餘如主文所示。
二、本件除被告乙○○○、巳○○未於言詞辯論期日到場，亦未
    提出準備書狀作何聲明或陳述外，其餘被告均以：否認上述
    6 人曾委託原告兩人與佃農洽談終止系爭三七五耕地租約，
    原告提出之同意覺書並非真正，兩造間並無委任關係存在；
    又縱認兩造間存有委任關係，惟原告以450 萬元之價額議定
    補償予佃農，已逾越授權之範圍，故不得請求返還其代墊款
    項等語，資為抗辯。並均聲明求為判決駁回原告之訴，及如
    受不利判決，願供擔保請准宣告免為假執行。
三、兩造不爭執事項及爭點：
  (一)不爭執事項：
  1.訴外人甲○○於81年8 月28日允諾終止系爭土地之三七五耕
    地租約；原告寅○○、申○○於81年9 月1 日分別出資225
    萬元，合計450 萬元交付甲○○。
  2.81年9 月間，系爭716 、785 地號土地均為翁秋燕、己○○
    、翁秋林、丑○○、戊○○、蘇翁四英6 人共有，每人應有
    部分各1/6 ；系爭750 地號土地為上述6 人及訴外人周許藤
    共有，上述六人應有部分各1/12，周許藤應有部分為1/2 。
  (二)本件爭點：
  1.丁○○○、己○○、翁秋林、丑○○、戊○○及翁黃玉帶等
    6 人，有無委任原告兩人與甲○○協議終止系爭土地之三七
    五耕地租約？
  2.原告以450 萬元議定補償價格，有無逾越權限？
  3.如認上述6 人與原告間並無委任關係存在，其等間是否構成
    消費借貸、無因管理或不當得利之法律關係？
四、丁○○○、己○○、翁秋林、丑○○、戊○○及翁黃玉帶等
    6 人，有無委任原告兩人與甲○○協議終止系爭土地之三七
    五耕地租約？
  (一)原告主張其於81年7 月間受丁○○○、己○○、翁秋林、丑
    ○○、戊○○及翁黃玉帶等6 人委任，與佃農甲○○洽商終
    止系爭土地之三七五耕地租約等情，業據提出「同意覺書」
    為證（下稱同意書，本院卷(一)8-9 頁），被告則對該同意書
    加以爭執，辯稱：同意書內立書人6 人之簽名均非真正，蓋
    翁黃玉帶並非系爭土地之所有權人，亦非三七五耕地租約之
    出租人，自無簽立同意書委託原告終止租約之必要，又終止
    租約時原出租人翁秋燕已死亡，同意書未以繼承人之名義書
    立，仍以翁秋燕名義為之，顯屬不實云云。惟查，系爭同意
    書之簽立過程，已據原告寅○○於本院陳稱：翁秋林、己○○、丑○○、戊○○均為伊兄弟，翁黃玉帶、丁○○○是伊
    嫂嫂，因伊自小出養，住在老家嘉義縣義竹鄉，兄嫂則分住
    台北、高雄，返回不便，故請伊幫忙處理其等與佃農甲○○
    系爭土地之三七五租約終止，伊找妹婿申○○一起去談；後
    來在81年7 月份伊父親翁清草作忌時，兄嫂回老家，簽立系
    爭同意書，內容是伊按照己○○等人口述記錄下來，第一點
    下面字跡較小之6 人姓名是己○○所寫，最後簽名則都是本
    人簽立，但丁○○○因丈夫翁秋燕在同年稍早期間過世，而
    未回老家，故丁○○○部分是事後申○○拿給她簽名，但申
    ○○是拿原本或影本給她簽名，伊不清楚等語，核與原告申
    ○○所述一致（分見本院卷(一)254-255 、260 頁），且經本
    院依職權調取丁○○○親自簽名之印鑑證明申請書三紙（本
    院卷(二)第191-193 頁），與系爭同意書上丁○○○簽名比對
    結果，認二者之筆畫順序、運筆態勢及書寫習慣均極相似，
    堪認該同意書確係丁○○○親自簽立無訛。而翁秋燕雖於簽
    訂系爭同意書前之81年5 月22日已死亡，為兩造所不爭，惟
    依原告提出之
    85頁以下），翁秋燕就系爭土地之應有部分嗣均由其配偶丁○○○一人單獨繼承，並於同年11月4 日辦畢所有權移轉登
    記，是丁○○○本於翁秋燕之繼承人地位，委託原告終止系
    爭耕地租約，亦與常情無違。至被告雖稱：被告持有之同意
    書影本上並無丁○○○之簽名云云，惟丁○○○係事後補簽
    ，已如前述，並經本院當庭勘驗明確，顯見原告僅因疏忽，
    將尚未經丁○○○簽名之同意書影印分送各被告留存，自難
    據此為原告不利之判斷。
  (二)又被告辯稱：翁黃玉帶並非系爭土地之所有人，並無書立同
    意書委託終止租約之必要云云，惟原告陳稱：翁黃玉帶之夫
    為翁存霖，蘇翁四英係翁存霖同母之妹妹，而被告等之父翁
    清草去世後，其名下土地均由男子繼承，女子並無繼承權，
    蘇翁四英既無繼承權，自不可能取得系爭土地之所有權；而
    翁存霖因遷居日本，故借其妹蘇翁四英之名義登記系爭土地
    ，翁存霖過世後，其妻翁黃玉帶仍滯留日本，故繼續借蘇翁
    四英名義登記，是翁黃玉帶方為系爭土地之真正所有權人，
    蘇翁四英僅為借名登記等語，並提出繼承系統表、高雄市政
    府
    料所示，翁清草過世後，其名下土地之繼承人，除蘇翁四英
    為女性外，其餘均為男性，已屬有異，參以我國昔日家族之
    繼承慣例，女子無繼承權之情形所在多有（參見法務部編印
    臺灣民事習慣調查報告359 頁），堪認原告上開所辯：蘇翁
    四英僅為借名登記，翁黃玉帶方為實際所有權人等情，應非
    子虛。再者，系爭土地因係借名登記，故翁黃玉帶為保障其
    權益，曾要求蘇翁四英以系爭土地設定抵押予翁黃玉帶及其
    長子庚○○；又81年9 月系爭土地之耕地租約經塗銷後，於
    82 年12 月間，蘇翁四英即將系爭土地分別以贈與或買賣為
    由，移轉登記予翁黃玉帶之子女，即被告巳○○、翁碧娥、
    辰○○及訴外人翁向志（被告庚○○長子）、巫明俐等人，
    並於次年8 月即抵押權期間屆滿前，以清償為由塗銷該抵押
    權登記等情，亦有原告提出之臺灣省台南縣土地登記簿及高
    雄市政府
    、55-59 、60頁），故由系爭土地於耕地租約塗銷後，均自
    蘇翁四英名義轉登記予翁黃玉帶之子女、孫兒等情觀之，益
    證原告所辯：蘇翁四英僅受翁存霖、翁黃玉帶所託而為借名
    登記，並非實際所有權人等語，堪可採信。是翁黃玉帶基於
    實際所有權人之地位，簽立同意書而委託原告處理系爭土地
    之耕地租約終止事宜，亦與常情不悖。
  (三)再者，原告寅○○、申○○於81年9 月1 日分別出資225 萬
    元，合計450 萬元交付予甲○○，作為其允諾終止系爭土地
    耕地租約之補償，業經證人甲○○證稱：伊曾向翁清草承租
    鹽水鎮三七五減租耕地，之後地主要收回該耕地，派寅○○
    來與伊洽談，當時寅○○來伊住處洽談終止租約，亦有前往
    鎮公所找專辦三七五減租之課員，課員說雙方談好即可來辦
    理，寅○○在鎮公所有開支票予伊，共補償伊450 萬元等語
    明確（本院卷(一)第140-143 頁），核與證人酉○○證述：當
    時伊在台南縣鹽水鎮公所民政課服務，負責調解地主與佃農
    之租佃爭議，承租戶是甲○○，地主有好幾個人，是由寅○○辦理，協調好後作成終止租約協議書，現金交付30萬元，
    另開一張支票420 萬元，甲○○收到款項後有開立收據；到
    鎮公所調解，若非本人，都要出具委任狀，伊印象中寅○○
    有提出委任狀，才能進行調解；該終止租約協議書係伊替甲○○、寅○○代筆，只要地主與佃農達成協議即可終止，而
    辦理終止租約若不能親自到場，地主要出具委託書或授權書
    ，伊辦理時會直接核對印章等情（本院卷(一)183-184 、263
    頁）相符，是依證人酉○○之證詞，系爭租約終止程序所需
    文件並無欠缺，且經審核無誤而辦畢，若上述6 人未曾委託
    並授權原告辦理，原告豈有可能取得終止租約所需之出租人
    印章、耕地租賃契約等資料。至被告執前開終止租約書上出
    租人蘇翁四英之姓名誤載為蘇陳四英乙節，認被告並未委託
    原告云云，惟原告寅○○自小出養，與同父異母之姐蘇翁四
    英並不熟識，已據其陳明在卷，且寅○○之父翁清草共有妻
    妾3 人，生育子女24名，除原告寅○○外，另有4 名亦受出
    養，其中尚有復籍者，此有被告提出之翁清草繼承系統表及
    家族成員複雜繁多，且部分子女因出養、復籍或出嫁，姓氏
    難免更動、變異，則原告於此背景下誤記蘇翁四英之姓名，
    衡情尚難認係重大之誤失；況且，原告寅○○等人撰載之蘇
    翁四英名字及所冠夫姓均無誤，僅誤載其本家姓氏，且就其
    餘出租人之姓名均無誤記，亦可見原告寅○○並非憑空虛造
    ，是益無從以此細微瑕疵遽為原告不利之判斷。
  (四)復以，上述6 人為使原告順利辦理本件終止租約，曾陸續於
    81 年8月10日至同年月20日間，郵寄國民
    名簿等文件予原告寅○○，有原告提出之信函、信封暨郵戳
    日期可稽（本院卷(二)第64-7 3頁），該寄件期間均在本件81
    年8 月28日終止租約之前，且時間甚為相近，而前開原告提
    出之己○○於81年8 月9 日信件內提及：「三關於鹽水土地
    問題，必須要有勝訴的把握才上法律途徑，否則變為與田農
    糾紛土地致今後互相破感情，因此無法出售該土地，屆時後
    果不堪設想，想慎重考慮行事為祈。四如果田農要1/3 土地
    ，並被判需分與田農者，我們無法接受，特此通知。五我們
    之家人李文玉於81年8 月10日信函中寫道：「茲寄上您所需
    要之資料」，與系爭同意書之文句互為對照結果，堪認翁秋
    林等郵寄上開文件即為辦理系爭土地之終止耕地租約手續，
    益徵其等確有委託原告辦理系爭土地終止租約事宜。至被告
    雖稱：郵寄資料係辦理另筆義竹鄉土地相關事務云云，惟其
    無法舉證證明，且與上開信函內容已明確表示係鹽水土地等
    字句不符，自無可採。
  (五)另被告辯稱：原告係擅自終止系爭租約，伊等均不知情云云
    ，然系爭耕地租約於終止後，經台南縣鹽水鎮公所呈報台南
    縣政府於81年9 月10日准允備查，鎮公所尚有發函通知翁秋
    林等出租人，有該所准允耕地租約終止登記通知書附卷可稽
    （本院卷(一)第17頁），衡情翁秋林等出租人若未授權被告終
    止系爭耕地租約，則於接獲上開終止租約之通知時，豈有均
    未向鎮公所提出異議之理？顯違常理。被告雖否認曾收受上
    開租約終止之通知，惟該寄送地址為翁秋林之
    市○○區○○路225 之1 號（本院卷(二)68頁），復查無退件
    資料，自難認被告所辯屬實。況系爭三七五耕地租約經終止
    後，出租人即未能再繼續收取承租人繳納之田賦，倘原告未
    經授權擅自終止系爭耕地租約，則翁秋林等出租人至遲於次
    年未能向佃農收取租金之際，即應知悉系爭租約業經終止之
    事實，而得表示反對之意或向原告請求賠償，惟其等竟均未
    有上開意思表示，焉能諉為不知？是被告此部分所辯，亦無
    可採。綜上，堪認系爭同意書為真正，被告與原告間確有委
    任關係存在。
五、原告以450 萬元議定補償價格，有無逾越權限？
  (一)被告辯稱：翁秋林等人並未明示授權原告以450 萬元補償予
    甲○○，蓋本件終止租約之原因，係佃農放棄耕作權，依耕
    地三七五減租條例第17條第1 、2 項之規定，無需補償佃農
    ，且縱需補償，其數額亦應依同條例第17條第2 項第3 款規
    定，以終止租約當期之公告土地現值減除土地增值稅後餘額
    1/3 計算，原告以上開數額議定已逾授權範圍，自不得請求
    返還等語，惟原告予以否認，陳稱：當時依同意書之記載，
    已授權伊以土地價值1/3 與佃農協商，土地價值係依土地公
    告現值加4 成再扣除增值稅計算得出，該450 萬元係佃農放
    棄耕作權之代價等語，並舉同意書第4 點：「四甲方（即翁
    秋林等6 人）有田地1/3 委託乙方（即寅○○、申○○）與
    佃農甲○○協調解決三七五租約收回及權利額收回歸乙方」
    為據。
  (二)按耕地三七五減租條例第17條第1 、2 項規定：耕地租約在
    租佃期限未屆滿前，非有：(1)承租人死亡而無繼承人、(2)承
    租人放棄耕作權、(3)地租積欠達兩年之總額、(4)非因不可抗
    力繼續一年不為耕作、(5)經依法編定或變更為非耕地使用等
    5 款情形，不得終止。又依前項第5 款規定終止租約時，除
    法律另有規定外，出租人應給予承租人左列補償：(1)承租人
    改良土地所支付之費用，但以未失效能部分之價值為限；(2)
    尚未收穫農作物之價額；(3)終止租約當期之公告土地現值，
    減除土地增值稅後餘額1/3 。查本件終止租約之原因係佃農
    王金水放棄耕作權，依法固無庸補償王金水，為兩造所不爭
    ，然王金水何以願意放棄既有之耕作權，衡情應有相當於上
    述約以土地公告現值1/3 計算之代價，此乃耕地租佃之一般
    慣例，是原告陳稱：450 萬元係補償佃農放棄耕地權之代價
    等語，尚無不符，被告辯稱依法不需補償佃農云云，自無可
    採。
  (三)被告雖執同意書第4 、5 、6 、8 點之記載：「四甲方（即
    翁秋林等6 人）有田地1/3 委託乙方（即寅○○、申○○）
    與佃農甲○○協調解決三七五租約收回及權利額收回歸乙方
    」、「五乙方所得1/3 佃農部分殘其餘多少款額所得」、「
    六乙方與佃農協調完成清白雖時甲方開出賣」、「八甲方賣
    出市價與乙方議決予准」，謂兩造係約定：若原告順利終止
    系爭耕地租約，則由原告取得甲○○依耕地三七五減租條例
    第17條第2 項第3 款之終止租約當期公告現值減土地增值稅
    餘額1/3 之補償云云，惟前開同意書之約款語意不詳，無法
    僅憑該同意書之書面字句遽為上開推認。佐以，依原告提出
    之地價謄本3 紙觀之（本院卷(二)42-44 頁），系爭土地於81
    年7 月公告現值均為每平方公尺6 千元，而該3 筆土地面積
    扣除750 地號訴外人周許藤應有部分1/2 後，共計為
    3987.73 平方公尺（即1642.51 ＋2088.78 ＋512.88×1/2
     ＝3987.73）， 故系爭土地於81年7 月間之價值為2 千
    3 百92萬6,380 元（6,000 ×3987.73 ＝23,926,380）；又
    當時本件土地增值稅為1 千4 百26萬3,074 元，為兩造所不
    爭。而原告陳明其等係大致依土地價值加四成減去增值稅後
    之土地價值1/3 算定450 萬該金額，乃徵諸社會交易常情，
    土地之公告現值相較於市價通常較低，故政府徵收土地時，
    一般多以公告現值加二至四成計算徵收價額，是則原告以該
    加成方式概估補償金額，尚非無據。而如依此加成後之方式
    計算，被告終止系爭土地三七五耕地租約所應交付之對價，
    應為6 百41萬1,286 元（(23,926,380 ×1.4- 14,263,074)
    ×1/3 ＝6,411,286）， 故其等給付予王金水之450 萬元，
    顯未逾該額度，而屬相當。據上，堪認原告此部分之主張係
    屬有理，難認其等以450 萬補償承租佃農有何逾越權限情事
    。
  (四)至被告另辯稱：依同意書第6 條、第8 條，兩造係約定系爭
    土地經終止租約後，需待甲方出賣後，乙方始得向甲方請求
    1/3 補償金，因系爭土地迄今尚未出售，故條件未成就云云
    ，惟為原告寅○○所否認，並陳稱：同意書第8 條約定之真
    意，是賣出後有差額才能讓伊分紅，重點在分紅部分，但並
    非伊代墊之款項亦須等賣出才能請求等語（本院卷(一)第259
    頁），而該同意書之字句並不明晰，無從認有被告所辯之上
    開意涵在內，是被告此部分辯解，亦無可取。
六、綜上所述，翁秋林、翁黃玉帶與被告丑○○、戊○○、丁○○○、己○○等6 人，既有委託原告代為終止系爭三七五租
    約，則原告二人基於受任人地位所支出之必要費用各225 萬
    元，自得請求上開6 人返還。又被告卯○○、午○○、壬○○、未○○、癸○○、子○○乃翁秋林之法定繼承人；被告
    庚○○、辛○○、辰○○、丙○○○、乙○○○、巳○○則
    係翁黃玉帶之法定繼承人，其等基於繼承之法律關係，各應
    對被繼承人翁秋林、翁黃玉帶之債務負連帶責任。從而，原
    告二人依據委任契約及繼承之法律關係，請求被告等返還該
    受任人支出之必要費用各225 萬元，及自93年5 月19日追加
    被告暨變更訴之聲明狀繕本送達翌日起（各如主文所示）至
    清償日止按年息5%計算之法定遲延利息，洵屬有據，應予准
    許。
七、兩造分別陳明願供擔保，聲請宣告假執行及免為假執行，核
    無不合，爰酌定相當擔保金額准許之。
八、又上開6 人與原告間確有委任關係存在，是原告基於兩造間
    之委任關係，請求被告返還系爭款項，已屬有據，則其等間
    是否構成消費借貸、無因管理或不當得利，自無再予探究之
    必要。本件事證已臻明確，兩造所舉其餘證據及攻擊防禦方
    法，核與判決結果不生影響，爰不再一一論述，併此敘明。
九、結論：原告之訴為有理由，依民事訴訟法第385 條第1 項前
    段、第78條、第85條第1 項、第85條第2 項、第390 條第2
    項、第392 條第2 項，判決如主文。
中　　華　　民　　國　　94　　年　　4 　　月　　15　　日
            民事第一庭    審判長法  官 甯馨
                                法  官 盧怡秀
                                法　官 林韋岑
如不服本判決，應於送達後20日內，向本院提出上訴狀並表明上
訴理由，如於本判決宣示後送達前提起上訴者，應於判決送達後
10日內補提上訴理由書（須附繕本）。
上正本係照原本作成。
中　　華　　民　　國　　94　　年　　4 　　月　　18　　日
                                書記官 何明昌
